臺灣臺南地方法院刑事判決
110年度訴字第68號
公  訴  人  臺灣臺南地方檢察署檢察官
被      告  張勝傑


            翁茂森


上列被告因傷害等案件，經檢察官提起公訴（109年度偵字第534
4號），本院就被告張勝傑、翁茂森被訴傷害案件部分，判決如
下：
    主  文
本件均公訴不受理。
    理  由
一、起訴意旨如附件起訴書所述被告張勝傑、翁茂森涉犯傷害罪
    嫌部分所載。
二、按告訴乃論之罪，告訴人於第一審辯論終結前得撤回其告訴
    ；又告訴經撤回者，應諭知不受理之判決，並得不經言詞辯
    論為之，刑事訴訟法第238條第1項、第303條第3款、第307
    條分別定有明文。
三、查本件告訴人邱信銓告訴被告張勝傑、翁茂森傷害案件，檢
    察官認被告張勝傑、翁茂森均係觸犯刑法第277條第1項之傷
    害罪，依同法第287條前段之規定，係告訴乃論之罪。茲因
    被告張勝傑、翁茂森已與告訴人邱信銓成立民事調解，經告
    訴人邱信銓具狀撤回告訴，有本院110年度南司刑移調字第8
    2號調解筆錄、110年度南司附民移調字第26號調解筆錄及刑
    事撤回告訴狀各1份附卷可參（本院卷第73至74、125、195
    至196頁），依照首開說明，本件爰不經言詞辯論，逕均為
    不受理之判決。
四、至於起訴書所指被告張勝傑、翁茂森涉犯強制罪嫌部分，因
    被告張勝傑、翁茂森均坦認犯行（本院卷第60、179頁），
    本院另改行簡易判決程序處刑，附此敘明。　　
五、據上論斷，應依刑事訴訟法第303條第3款、第307條，判決
    如主文。
中　　華　　民　　國　　110 　年　　10　　月　　29　　日
                刑事第十一庭審判長    法　官  陳淑勤
                                      法  官  周宛瑩
                                      法  官  張郁昇
以上正本證明與原本無異。
如不服本判決，應於判決送達後20日內，向本院提出上訴狀。
                                      書記官　盧昱蓁
中　　華　　民　　國　　110 　年　　10　　月　　29　　日
【附件】
臺灣臺南地方檢察署檢察官起訴書　　
                                     109年度偵字第5344號
　　被　　　告　李健鴻　男　27歲（民國00年0月00日生）
　　　　　　　　　　　　住臺南市○○區○○里00鄰○○路00
　　　　　　　　　　　　　巷00號
　　　　　　　　　　　　國民身分證統一編號：Z000000000號
　　　　　　　　張勝傑　男　26歲（民國00年0月00日生）
　　　　　　　　　　　　住臺南市○○區○○里0鄰○○街00
　　　　　　　　　　　　　號
　　　　　　　　　　　　國民身分證統一編號：Z000000000號
　　　　　　　　翁茂森　男　30歲（民國00年0月0日生）
　　　　　　　　　　　　住臺南市○○區○○里0鄰○○街000
　　　　　　　　　　　　　巷00號
　　　　　　　　　　　　國民身分證統一編號：Z000000000號
上列被告等因傷害等案件，已經偵查終結，認應該提起公訴，茲
將犯罪事實及證據並所犯法條分敘如下：
　　　　犯罪事實
一、張勝傑、翁茂森、李健鴻均參與民國108年11月17日「水官
    大帝廟作醮」遶境活動。遶境隊伍行經臺南市中西區西賢一
    街時，邱信銓所駕駛之車號00-0000號自小客車疑似與參與
    繞境之人員發生行車糾紛，繞境隊伍中即傳出有人肇事逃逸
    之消息，張勝傑即騎乘朋友即柯麗蓉所使用之車號000-000
    號重機車並搭載一名姓名年籍不詳之成年男子（下稱A男）
    ，尾隨車號00-0000號自小客車沿西賢一街（北往南方向）
    左轉安平路(西往東方向)直行，於19時45分許，在臺南市安
    平區安平路與安平路40巷口，趁邱信銓駕駛之車號00-0000
    號自小客車停等紅燈時，停在邱信銓車輛旁，要求邱信銓下
    車。邱信銓下車後，雙方一言不合，張勝傑及A男即共同基
    於傷害、妨害自由之犯意聯絡，徒手以拳頭毆打邱信銓。隨
    後有張奕翔（涉嫌共同傷害等罪嫌部分另為不起訴處分）騎
    乘車號000-000號重機車，搭載翁茂森及姓名年籍不詳之成
    年男子（下稱B男）騎乘車號000-0000號重機車，共同沿中
    華西路右轉安平路，發現邱信銓正遭張勝傑等人毆打，翁茂
    森及B男立即下車，基於共同傷害人身體及妨害自由之犯意
    聯絡，以拳、腳毆打邱信銓，張奕翔機車停在路旁觀看，翁
    茂森並折回張奕翔處拿取安全帽，再持安全帽毆打邱信銓。
    張勝傑、A男、翁茂森、B男等人毆打邱信銓後，要求邱信銓
    一起去隊伍談話，並由A男、翁茂森與邱信銓上車，A男駕駛
    車號00-0000號自小客車、邱信銓坐副駕駛座、翁茂森坐在
    邱信銓後方，將邱信銓帶往臺南市中西區華平路與遶境轎班
    會合而使邱信銓行義務之事，張勝傑、B男則騎乘機車帶路
    ，並避免邱信銓半途離開。於同日19時52分許，邱信銓車輛
    至華平路836號對面停車格後，有多名姓名年籍不詳之成年
    人見狀，即持不詳工具、拳頭再度毆打邱信銓，並毀損車號
    00-0000號自小客車，李健鴻見到邱信銓，亦一時氣憤，基
    於傷害之犯意，出拳毆打邱信銓，邱信銓因而受有頭部外傷
    併顏面鈍挫傷、鼻骨骨折、胸部和後背鈍挫傷、四肢鈍挫傷
    等傷害及車號00-0000號自小客車玻璃、板金、後照鏡多處
    毀損。
二、案經邱信銓訴由臺南市政府警察局第四分局移送偵辦。
　　　　證據並所犯法條
一、證據清單及待證事實
編號 證  據  名  稱 待  證  事  項 1 被告張勝傑之供述 被告張勝傑在臺南市安平區安平路與安平路40巷口毆打告訴人邱信銓，及要求告訴人至華平路與廟會之人談話。 2 被告翁茂森之供述 被告翁茂森在臺南市安平區安平路與安平路40巷口毆打告訴人，惟否認乘坐告訴人自小客車至華平路。 3 被告李健鴻之供述 被告李健鴻在華平路836號對面停車格出手毆打告訴人，惟辯稱：因憤慨而以拳頭毆打告訴人，但只有一下等語。 4 告訴人邱信銓之指訴 告訴人在臺南市○○區○○路○○○路00巷○○○○○○○○○○○路000號對面停車格，再遭人毆打，車輛亦遭毀損。 5 證人即同案被告張奕翔之證述 ①證人張奕翔於108年11月17日，騎乘所有之車號000-000號機車搭載被告翁茂森至臺南市安平區安平路與安平路40巷口。見該處有人打告訴人，並見被告翁茂森下車打人。 ②打人後，有3個人坐上自小客車（後改稱2個或3個人）。 6 證人柯麗蓉之證述 證人柯麗蓉與被告張勝傑熟識，案發當天係被告張勝傑將證人柯麗蓉使用之車號000-000號重機車騎走。 7 證人郭健琮之證述 證人郭健琮在華平路836號見到多人打一個人。 8 證人許維仁之證述 證人許維仁在華平路836號見到有人打架及砸車。 9 證人陳柏青之證述 證人陳柏青見到警察在華平路836號對面停車格，且有一輛破損之自小客車。 10 診斷證明書 告訴人受有犯罪事實欄所示之傷害。 11 車輛詳細資料 車號000-000號機車車主為證人柯麗蓉之胞兄。 12 車號00-0000號自小客車照片 車號00-0000號自小客車多處毀損，及於108年11月18日進廠維修。 13 承陽汽車修護廠之維修單據  14 員警偵查報告書及所附翻拍照片 ①告訴人在臺南市安平區安平路與安平路40巷口遭人毆打及之後被帶往華平路。 ②車號00-0000號自小客車在右轉至華平路時，被告張勝傑及B男騎乘之車號000-000號機車及車號000-0000號機車在告訴人自小客車前方。 15 監視器影像暨翻拍照片   
二、核被告張勝傑、翁茂森所為，均係犯刑法第277條第1項傷害
    罪、第304條第1項之強制罪嫌，被告李健鴻所為，係犯刑法
    第277條第1項傷害罪嫌。被告張勝傑、翁茂森與A男、B男間
    ，有犯意之聯絡、行為之分擔，請論以共同正犯。
三、依刑事訴訟法第251條第1項提起公訴。
　　此　致
臺灣臺南地方法院
中　　華　　民　　國　 109　　年　　12　　月　　7 　　日
　                            檢察官  林  慧  美
本件證明與原本無異
中　　華　　民　　國　 109　　年　　12　　月　　20　　日
　　                          書記官  張  純  綺
附錄本案所犯法條全文
中華民國刑法第277條
傷害人之身體或健康者，處 5 年以下有期徒刑、拘役或 50 萬
元以下罰金。
犯前項之罪，因而致人於死者，處無期徒刑或 7 年以上有期徒
刑；致重傷者，處 3 年以上 10 年以下有期徒刑。
中華民國刑法第304條
以強暴、脅迫使人行無義務之事或妨害人行使權利者，處 3 年
以下有期徒刑、拘役或 9 千元以下罰金。
前項之未遂犯罰之。